臺灣屏東地方法院刑事判決
110年度原易字第88號
公  訴  人  臺灣屏東地方檢察署檢察官
被      告  董小龍

                    籍設屏東縣○○鄉○○路000號○○○○○○○○竹田辦公室）


指定辯護人  本院公設辯護人  張宏惠
上列被告因竊盜案件，經檢察官提起公訴（110 年度偵字第1003
2、10477、10488、11356號），被告於本院準備程序進行中，就
被訴事實為有罪之陳述，經本院告知簡式審判程序意旨，並聽取
當事人意見後，裁定依簡式審判程序審理，判決如下：  
    主      文
董小龍犯竊盜罪，處有期徒刑肆月，如易科罰金，以新臺幣壹仟
元折算壹日；又犯竊盜未遂罪，處有期徒刑貳月，如易科罰金，
以新臺幣壹仟元折算壹日；又犯侵入住宅竊盜罪，處有期徒刑柒
月；又犯侵入住宅竊盜罪，處有期徒刑柒月，未扣案之犯罪所得
三星牌手機壹支及新臺幣貳仟參佰元，均沒收，並於全部或一部
不能沒收或不宜執行沒收時，追徵其價額。得易科罰金部分，應
執行有期徒刑伍月，如易科罰金，以新臺幣壹仟元折算壹日；不
得易科罰金部分，應執行有期徒刑拾月。
    事實及理由
一、本件被告董小龍所犯係死刑、無期徒刑、最輕本刑為3年以
    上有期徒刑以外之罪，其於準備程序中就前揭被訴事實為有
    罪之陳述，經法官告知簡式審判程序之旨，並聽取其與公訴
    人之意見後，由本院裁定進行簡式審判程序，合先敘明。
二、本院認定被告之犯罪事實及證據，除附件起訴書證據欄部分
    應補充「被告於本院準備及審理程序中之自白」為證據外，
    餘均與檢察官起訴書之記載相符，茲引用之（如附件）。
三、論罪科刑：
㈠、核被告就附件附表編號1所為，係犯刑法第320 條第1 項之竊
    盜罪；就附件附表編號2所為，係犯刑法第320條第3項、第1
    項之竊盜未遂罪；就附件附表編號3、4所為均係犯刑法第32
    1 條第1 項第1 款之侵入住宅竊盜罪。被告就其所犯之1次
    竊盜罪、1次竊盜未遂罪、2次侵入住宅竊盜罪，犯意個別，
    行為互殊，均應予分論併罰。被告就附件附表編號2所示之
    部分，已著手於行竊而不遂，依刑法第25條第2項規定，按
    既遂犯之刑減輕之。
㈡、檢察官雖主張被告本件犯行應論以累犯，然未具體指出被告
    前案紀錄表以外之證明方法證明被告構成累犯之事實及其應
    加重其刑之事項（如被告之特別惡性及對刑罰反應力薄弱等
    節），依最高法院刑事大法庭110年度台上大字第5660號裁
    定意旨，本院自無庸就此部分依職權調查並為相關之認定。
    被告此部分前科素行僅須依刑法第57條第5款規定於量刑時
    予以審酌即可，檢察官亦同此主張，附此敘明。
㈢、爰以行為人之責任為基礎，審酌被告正值青壯，身體健全，
    卻不思以己身之力循正當途徑獲取所需，恣意竊取財物，破
    壞被害人、告訴人對於財產之管領權，並影響社會治安，所
    為誠屬不應該；惟念及被告犯後坦承犯行，且所竊得之部分
    財物已由警發還被害人，犯罪實害已減輕，兼衡被告於本院
    審理時自陳之犯罪動機、智識程度、家庭及經濟狀況（詳見
    本院卷第159至166頁、第192頁）、前有多次竊盜案件經法
    院論罪科刑及執行完畢之素行（詳見卷附臺灣高等法院被告
    前案紀錄表）等一切情狀，就其等所犯分別量處如主文所示
    之刑，並就得易科罰金部分，諭知易科罰金之折算標準。再
    衡以被告各次所犯罪行為之罪質、時間、地點橫跨情形，考
    量整體犯罪過程之各罪關係、被害人數、所侵害法益之性質
    、數罪對法益侵害之加重效應及罪數所反應行為人之人格及
    犯罪傾向等情狀，予以綜合判斷，分別就不得易科罰金之有
    期徒刑部分、得易科罰金之有期徒刑部分，各定應執行之刑
    如主文所示，並就得易科罰金之有期徒刑之應執行刑諭知易
    科罰金之折算標準。
四、沒收
㈠、按犯罪所得，屬於犯罪行為人者，沒收之；前2項（即前述犯
    罪所得）之沒收，於全部或一部不能沒收或不宜執行沒收時
    ，追徵其價額，刑法第38條之1第1項前段、第3項分別定有
    明文。
㈡、查被告就附件附表編號4所示之犯行部分竊得之三星牌手機1
    支及新臺幣（下同）2,300元，均屬被告竊盜所得之物，此
    經被告於本院準備程序時供承明確（本院卷第187、192頁）
    ，且迄今尚未發還或賠償告訴人黃清周，雖未扣案，仍應依
    刑法第38條之1第1項前段規定，於被告該次犯行下，宣告沒
    收之，並於全部或一部不能沒收或不宜執行沒收時，依同條
    第3項規定，追徵其價額。
㈢、再犯罪所得已實際合法發還被害人者，不予宣告沒收或追徵
    ，刑法第38條之1第1項第5項定有明文。查附件附表編號1、
    2、3所示之物均已合法發還予各該編號所示之告訴人，揆諸
    上開說明，自均不予宣告沒收。
據上論斷，應依刑事訴訟法第273條之1第1項、第299條第1項前
段，判決如主文。
本案經檢察官陳新君提起公訴，檢察官吳政洋到庭執行職務。
中　　華　　民　　國　　111 　年　　6 　　月　　16　　日
                  刑事第五庭  法  官  程耀樑
以上正本證明與原本無異。
如不服本判決應於收受判決後20日內向本院提出上訴書狀，並應
敘述具體理由；其未敘述上訴理由者，應於上訴期間屆滿後20日
內向本院補提理由書（均須按他造當事人之人數附繕本）「切勿
逕送上級法院」。
中　　華　　民　　國　　111 　年　　6 　　月　　17　　日
                              書記官  沈君融
附錄本判決論罪科刑法條：
第320條
意圖為自己或第三人不法之所有，而竊取他人之動產者，為竊盜
罪，處五年以下有期徒刑、拘役或五十萬元以下罰金。
意圖為自己或第三人不法之利益，而竊佔他人之不動產者，依前
項之規定處斷。
前二項之未遂犯罰之。
第321條
犯前條第一項、第二項之罪而有下列情形之一者，處六月以上五
年以下有期徒刑，得併科五十萬元以下罰金：一、侵入住宅或有
人居住之建築物、船艦或隱匿其內而犯之。二、毀越門窗、牆垣
或其他安全設備而犯之。三、攜帶兇器而犯之。四、結夥三人以
上而犯之。五、乘火災、水災或其他災害之際而犯之。六、在車
站、港埠、航空站或其他供水、陸、空公眾運輸之舟、車、航空
機內而犯之。
前項之未遂犯罰之。